臺灣高等法院刑事判決　　　　　　　　　　　　　　九十三年度上易字第七００號
　　上　訴　人
　　即　被　告　丙○○
右上訴人因傷害等案件，不服臺灣宜蘭地方法院九十二年度易字第三四七號，中華民
國九十三年三月十七日第一審判決（起訴案號：臺灣宜蘭地方法院檢察署九十二年度
偵字第八八七號），提起上訴，本院判決如左：
    主  文
上訴駁回。
丙○○緩刑貳年。
    事實及理由
一、本案經本院審理結果，認第一審以上訴人即被告丙○○犯刑法第一百三十五條第
    一項及第二百七十七條第一項之罪，依想像競合犯之規定從一重依傷害罪處斷，
    判處拘役四十日，並諭知易科罰金折算之標準為三百元折算一日，並敘明被告涉
    嫌侮辱公務員罪部分不能證明被告犯罪，而不另為無罪之諭知，經核其認事用法
    及量刑均無不當，應予維持，並引用第一審判決書記載之事實、證據及理由（如
    附件）。
二、被告上訴意旨仍否認有前開犯行，辯稱係警員對其毆打等語，並聲請傳喚證人丁
    ○○。證人丁○○於本院審理時證稱：當時伊在從超商路口過馬路到對街藥房前
    時，就發現十字路口有警察在擴大臨檢，在藥房買東西時就聽到外面很吵，買完
    出來看到對街超商前有人在吵，當時他們已經在吵、在拉扯了，警察已陸續圍過
    去，事情何人先動手、先拉扯的發生過程沒看到，警察總共有八人；伊第一眼看
    到時，是看到被告被二個警察架住，被告有掙扎，後來其他警察陸續過去，當時
    被告二隻手被捉，被告有扭動有反抗，下盤很穩，警察才去捉他的四肢，被壓到
    地上；伊聽到被告太太的聲音說不要打我先生，並捉警察衣角，伊之角度無法看
    到警察是否有打他太太，被告被七、八個警察圍起來，看不見被告有無受傷、有
    無被打等語綦詳（本院九十三年十一月二日審判筆錄）。就證人丁○○之證言以
    觀，丁○○並未目睹案發初始時之經過情形，而丁○○所目擊之經過情形，核與
    告訴人及證人即警員甲○○、戊○○、乙○○、高啟明、郭長水所指訴及證述之
    情節並無扞格，丁○○之證言自不足資為有利於被告之論據。被告提起上訴，仍
    執陳詞否認犯罪，自無足採，其上訴為無理由，應予駁回。
三、末被告未曾受有期徒刑以上刑之宣告，有本院被告全國前案紀錄表可徵，而被告
    於案發前一日即九十二年三月十七日曾至行政院國軍退除役官兵輔導委員會員山
    榮民醫院就診，經精神科醫師診斷為：一、輕躁型人格違常。二、暴躁型人格違
    常。三、衝動控制障礙。病患個性衝動、好辯、為小事故與人打架，誇大意念，
    此後未再來院就診，有該院九十三年六月九日員醫醫字第○九三○○○二二二五
    號函及所附之病歷影本可憑（本院卷第二十六、二十七頁），其當時因前開病症
    雖未及精神耗弱程度，但因一時衝動，較不易控制情緒，而初罹刑章，犯罪情節
    尚非嚴重，於本院審理期間應對及情緒控制均屬正常，已有明顯改善，目前復有
    正當職業，經此起訴審判，應已足資教訓，嗣後應知戒慎，信無再犯之虞，故本
    院認其所受本案刑之宣告，以暫不執行為適當，爰併諭知緩刑二年，藉啟自新。
據上論結，應依刑事訴訟法第三百七十三條、第三百六十八條、刑法第七十四條第一
款，判決如主文。
本案經檢察官劉家芳到庭執行職務。
中　　　華　　　民　　　國　　九十三　　年　　 十一 　　月　　 十六 　　日
                              臺灣高等法院刑事第二十三庭
                                  審判長法  官  黃  瑞  華
                                        法  官  王  淑  滿
                                        法  官  宋      祺
右正本證明與原本無異。
不得上訴。
                                        書記官  蔡  慧　娟
中　　　華　　　民　　　國　　九十三　　年　　　十一　　月　　十八　　　日
附錄本案論罪科刑法條全文
刑法第一百三十五條第一項
對於公務員依法執行職務時，施強暴脅迫者，處三年以下有期徒刑、拘役
或三百元以下罰金。
中華民國刑法第二百七十七條第一項
傷害人之身體或健康者，處三年以下有期徒刑、拘役或一千元以下罰金。
